【裁判字號】    98,易,3447
【裁判日期】    990211
【裁判案由】    違反商標法
【裁判全文】
臺灣臺中地方法院刑事判決              98年度易字第3447號
公  訴  人  臺灣臺中地方法院檢察署檢察官
被      告  甲○○
上列被告因違反商標法事件，經檢察官提起公訴（98年度偵字第
17079號），本院判決如下：
    主    文
甲○○明知未得商標權人同意之商品，意圖販賣而輸入，處有期
徒刑月，如易科罰金，以新台幣壹仟元折算壹日。緩刑貳年。
扣案仿冒之汽車芳香劑陸佰瓶，均沒收。
    犯罪事實
一、甲○○係吉美國際企業有限公司實際負責人，明知如附圖所
    示之商標圖樣，係由日商威臣車蠟股份有限公司（下稱威臣
    公司）向我國經濟部智慧財產局申請註冊，並經核准在案，
    取得指定使用於消臭劑之商標權，迄今仍在專用期間，非經
    威臣公司同意或授權，不得於同一商品，使用相同或近似之
    註冊商標。竟意圖販賣，於民國97年間，向大陸地區某廠商
    ，購買未經威臣公司同意或授權而使用近似於附圖所示之商
    標圖樣在汽車芳香劑上之商品，再委託不知情之尚晉國際企
    業有限公司（下稱尚晉公司）予以輸入臺灣地區，嗣於97年
    8月4日，經財政部臺中關稅局查驗時查獲，並扣得上開仿冒
    之汽車芳香劑600瓶。
二、案經威臣公司委由邱永豪律師、楊益昇律師、陳和貴律師訴
    由法務部調查局行業海員調查處移送臺灣臺中地方法院檢察
    署檢察官偵查起訴。
    理    由
一、按現行刑事訴訟法為保障被告之反對詰問權，排除具有虛偽
    危險性之傳聞證據，以求實體真實之發見，於該法第159條
    第1項明定被告以外之人於審判外之言詞或書面陳述，除法
    律有規定者外，不得作為證據。又被告以外之人於審判外之
    陳述，雖不符前4條之規定（即刑事訴訟法第159條之1至同
    條之4），而經當事人於審判程序同意作為證據，法院審酌
    該言詞陳述或書面陳述作成時之情況，認為適當者，亦得為
    證據；當事人、代理人或辯護人於法院調查證據時，知有第
    159條第1項不得為證據之情形，而未於言詞辯論終結前聲明
    異議者，視為有前項之同意，刑事訴訟法第159條之5定有明
    文。本件檢察官、被告並未就卷內證據資料之證據能力有所
    爭執，且迄於言詞辯論終結前，均未主張有刑事訴訟法第15
    9條第1項不得為證據之情形，是應認已同意卷內證據均得作
    為證據，且經本院審酌後，認無不適當之情形，應認本案調
    查之卷內證據均有證據能力，合先敘明。
二、下列證據可證明被告之犯罪事實：
  ┌──┬─────────────┬─────────────────┐
  │編號│證據方法                  │證明事實                          │
  ├──┼─────────────┼─────────────────┤
  │一  │被告甲○○於警詢及本署偵訊│被告有向大陸地區廠商購買並輸入使用│
  │    │中之自白。                │「 WILLSON」商標圖樣之汽車芳香劑之│
  │    │                          │事實。                            │
  ├──┼─────────────┼─────────────────┤
  │二  │證人即尚晉公司負責人郭志元│被告有委託尚晉公司自大陸地區輸入扣│
  │    │於警詢中之證述。          │案之汽車芳香劑之事實。            │
  ├──┼─────────────┼─────────────────┤
  │三  │扣案汽車芳香劑進口報單影本│被告委託尚晉公司輸入扣案汽車芳香劑│
  │    │。                        │之事實。                          │
  ├──┼─────────────┼─────────────────┤
  │四  │扣案汽車芳香劑。          │被告有輸入扣案汽車芳香劑之事實。  │
  ├──┼─────────────┼─────────────────┤
  │五  │中華民國商標註冊證。      │附圖所示之商標圖樣，係由告訴人威臣│
  │    │                          │公司向我國經濟部智慧財產局申請註冊│
  │    │                          │，並經核准在案，取得指定使用於消臭│
  │    │                          │劑之商標權之事實。                │
  ├──┼─────────────┼─────────────────┤
  │六  │鑑視證明書影本。          │扣案汽車芳香劑為仿冒附圖所示之商標│
  │    │                          │圖樣之商品之事實。                │
  ├──┼─────────────┼─────────────────┤
  │七  │經濟部智慧財產局商標評定書│1.被告之女彭香嵐所申請「WILLSON」 │
  │    │。                        │  商標經告訴人申請評定撤銷之事實。│
  │    │                          │2.被告經此評定程序，應可知悉附圖所│
  │    │                          │  示之商標圖樣為告訴人取得商標權之│
  │    │                          │  事實。                          │
  └──┴─────────────┴─────────────────┘
三、核被告所為，係犯商標法第82條明知未得商標權人同意之商
    品，意圖販賣而輸入罪。爰審酌被告犯罪之動機、目的、手
    段、所生危害及犯後坦承犯行等一切情狀，量處如主文所示
    之刑，並諭知易科罰金之折算標準。查被告並無前科，未曾
    受過有期徒刑以上刑之宣告，有台灣高等法院被告前案紀錄
    表1份附卷可佐，犯後業與告訴人威臣公司達成和解，有和
    解書1份附卷可佐，本院認其經此教訓，應知所警惕，應無
    再犯之虞，爰併予宣告緩刑2年，以啟自新。又扣案仿冒之
    汽車芳香劑600瓶，依商標法第83條規定，不問屬於犯人與
    否，均沒收之。
據上論斷，應依刑事訴訟法第299條第1項前段，商標法第82條、
第83條，刑法第11條、第41條第1項前段、第74條第1項第1款，
刑法施行法第1條之1第1項、第2項，判決如主文。
本案經檢察官乙○○到庭執行執務。
中    華    民    國    99    年    2     月    11    日
                  刑事第二庭    法  官  郭德進
以上正本證明與原本無異。
如不服本判決應於收受判決後10日內向本院提出上訴書狀，並應
敘述具體理由；其未敘述上訴理由者，應於上訴期間屆滿後20日
內向本院補提理由書（均須按他造當事人之人數附繕本）「切勿
逕送上級法院」。
                                書記官  陳惠玲
中    華    民    國    99    年    2     月    11    日
附錄論罪科刑法條
商標法第82條
明知為前條商品而販賣、意圖販賣而陳列、輸出或輸入者，處
1 年以下有期徒刑、拘役或科或併科新臺幣 5 萬元以下罰金。

司法院資訊處製作；財團法人民間司法改革基金會備份。
